【裁判字號】    98,上訴,1057
【裁判日期】    990106
【裁判案由】    強盜等
【裁判全文】
臺灣高等法院臺南分院刑事判決       98年度上訴字第1057號
上  訴  人
即  被  告  亥○○
選任辯護人  林祈福  律師（法律扶助律師）
上列上訴人即被告因強盜等案件，不服臺灣臺南地方法院98年度
訴字第145號中華民國98年9月2日第一審判決（起訴案號：臺灣
臺南地方法院檢察署97年度偵字第3、480、2654、5147、5559、
10248號，97年度毒偵字第445號），提起上訴，本院判決如下：
    主  文
上訴駁回。
    事  實
一、亥○○前因施用第一級、第二級毒品、偽造文書及竊盜等罪
    ，經臺灣屏東地方法院、臺灣高等法院高雄分院分別判刑確
    定，經裁定應執行有期徒刑2年7月，嗣經減刑為有期徒刑1
    年3月又15日，於96年7月16日執行完畢。猶不知悔改，基於
    為自己不法所有之意圖，於附表編號1至12所示之時間，在
    附表編號1至12所示地點，以附表編號1至12所示所示之犯罪
    手法，對附表編號1至12所示所示之被害人，分別為竊盜、
    強盜、搶奪、收受贓物等犯罪，為有犯罪習慣之人。警方於
    97年1月1日零時10分許，在臺南縣永康市○○路330號前，
    拘提亥○○到案，並經亥○○同意搜索，在其臺南縣永康市
    慈光九村31-2號3樓住處，起出亥○○所有供犯如附表編號
    15、18所示犯罪所用之小武士刀、十字鎖工具各1把及與本
    案無關之水果刀1支、休閒鞋1雙、休閒袋2個、戒指1枚、圍
    巾1條、塑膠手套2雙。亥○○到案後，在如附表編號1、3所
    示犯罪未被發覺前，主動向警方自首，進而接受裁判。
二、案經臺南市警察局、臺南市警察局第二分局、臺南縣警察局
    、臺南縣警察局永康分局、新化分局報請臺灣臺南地方法院
    檢察署檢察官偵查起訴。
    理  由
一、本件起訴書起訴被告涉犯毒品危害防制條例第10條第1項施
    用第一級毒品罪、刑法第320條第1項竊盜罪、第321條第1項
    第3款攜帶兇器加重竊盜罪、第330條加重強盜罪、第325條
    第3項、第1項搶奪未遂罪嫌及第349條第1項收受贓物等罪嫌
    。原審就被訴對己○○搶奪未遂罪部分，諭知無罪，檢察官
    並未提起上訴。另上訴人即被告就被訴施用第一級毒品罪部
    分，不服原審判決，提起上訴後復行撤回，有撤回上訴狀在
    卷可稽（本院卷第105頁）。則被告被訴對己○○搶奪未遂
    罪及施用第一級毒品罪部分，均已判決確定，非本院審理範
    圍，核先敘明。
二、關於證據能力部分：
  (一)被告選任辯護人主張巳○○於警詢中之陳述，為被告以外之
    人於審判外之陳述，依法無證據能力。惟巳○○設籍於臺南
    縣永康市○○路81巷11之1號，有其個人基本資料查詢結果1
    紙在卷可稽（原審卷一第178頁）。另依其於警詢時所述，
    居住於臺南縣新市鄉○○街50巷10弄21號，有臺南縣警察局
    永康分局調查筆錄1份在卷可憑（警六卷(一)第104頁）。原審
    對證人巳○○所設上開兩處地址進行傳喚、拘提，均未到庭
    等情，亦有傳票回證、拘票在卷可憑（原審卷一第158-159
    頁、第192-193頁；原審卷二第38-40、50-52頁）。證人巳
    ○○因所在不明而傳喚不到，自可認定。查被害人甲○○遭
    劫之手機為金黃色SONY ERICSSON牌，型號S500I，序號為00
    0000000000000號，有贓物認領保管清單1紙在卷可憑（警六
    卷第45頁）。被害人甲○○遭劫後，向警方報案。警方依據
    被劫手機序號反求雙向通聯結果，查知巳○○持有上開甲○○被劫手機。巳○○於警詢時陳稱上開手機係伊於96年12月
    7日中午12點以後，向綽號「阿忠」之人以1,500元購買取得
    ，同日下午13時7分並插用0000000000號行動電話SIM卡使用
    。伊願協助警方查緝綽號「阿忠」者到案等情，有巳○○警
    詢筆錄可稽（警六卷(一)第107頁參照）。就上開警詢筆錄製
    作之原因、過程及其功能等予以觀察，警方因被害人甲○○
    報案被劫，依其被劫手機號碼查詢得知被劫手機序號，再依
    序號反求，查知巳○○使用被劫手機，巳○○因而陳稱持有
    甲○○被劫手機等不利於己之事項，巳○○在此特別情況下
    所為之陳述，其虛偽之可能性偏低，可信之程度較高，且該
    項陳述為證明被告亥○○強盜犯罪事實存否所必要，依刑事
    訴訟法第159條之3第3款規定，自得構成傳聞法則之例外，
    而承認其證據能力。
  (二)按「被告以外之人於檢察事務官、司法警察官或司法警察調
    查中所為之陳述，與審判中不符時，其先前之陳述具有較可
    信之特別情況，且為證明犯罪事實存否所必要者，得為證據
    。」，刑事訟訴法第159條之2定有明文。又上開條文所謂「
    具有較可信之特別情況」，係指證人於司法警察調查中所為
    之陳述，與審判中不符，而其先前之陳述，從客觀上之環境
    或條件等情況加以觀察，有足以取代審判中交互詰問之可信
    性保證者而言。證人所為之先前陳述，相較於審判中之陳述
    ，是否具有更可信之特別情況，應依其陳述時外部之客觀情
    況判斷；而所謂「特別可信性」，係指陳述是否出於供述者
    之真意、有無違法取供情事之信用性而言，故應就偵查或調
    查筆錄製作之原因、過程及其功能等加以觀察其信用性，據
    以判斷該傳聞證據是否有顯不可信或有特別可信之情況而例
    外具有證據能力。查證人卯○○關於持刀強劫其財物之人，
    於第2次警詢中指認為張志豪（警六卷(一)第32頁），第3次警
    詢則指認為被告亥○○（警六卷(一)第36頁）。於原審則具結
    證稱：「不認得歹徒的模樣」、「（問：警察提示張志豪的
    刑事檔案照片讓你指認，你陳述這個人是行搶你的人？）警
    察跟我說請我辨認身高，我說這個人的身高大約相同，我有
    跟警察說我只知道歹徒的大約身高，但是警察就叫我蓋章。
    」「（問：後來你第二次指認在庭被告，是怎樣的情形？）
    當時警察有讓我指認衣服、鞋子的照片，我是看衣服指認的
    。」「（問：是否可以指認在庭被告是否為行搶的人？）我
    沒有辦法指認。」「沒有辦法，我只能認出大約的體型，我
    有跟警察說過」等語（原審卷二第60頁反面、第61-62頁參
    照）。證人卯○○關於強劫其財物者之陳述，於警詢所為陳
    述，與原審審理中顯有不符。惟證人卯○○上開警詢中兩度
    指認，先後已有不一，況其指認既僅根據嫌犯之身高、衣服
    、鞋子等進行照片指認，實際上並無法清楚指認強劫者究係
    張志豪、被告亥○○或其他人，警詢筆錄僅依其特徵指認無
    訛，逕記載被告亥○○即為強劫者，從客觀情況觀察，證人
    卯○○警詢筆錄指認被告亥○○，顯非其真意，相較於審判
    中之陳述，並無具有更可信之特別情況，自不符合傳聞證據
    之例外規定。證人卯○○第2、3次警詢筆錄應無證據能力。
    再者，刑事實務上之對人指認陳述，乃經由被害人或目擊證
    人指證確認實行犯罪行為人之證據方法。現行刑事訴訟法雖
    未明定關於指認之程序，然因指認人可能受其本身觀察能力
    、記憶能力及真誠性之不確定因素影響，考諸刑事訴訟法第
    159條之1至第159條之3規定被告以外之人所為審判外之陳述
    ，須有可信之情況，始得作為證據之趣旨，是如何由指認人
    為適當正確之指認，自應依個案具體情形而決定。案發後之
    初次指認，無論係司法警察（官）調查或檢察官偵查中所為
    ，常重大影響案件之偵查方向甚或審判心證，自當力求慎重
    無訛，故除被告或犯罪嫌疑人係社會（地區）知名人士、熟
    識親友、特徵顯著、曾長期近距接觸、現行犯或準現行犯，
    或其他無誤認之虞者，方得採行當面、單獨之指認外，皆應
    依訴訟制度健全國家之例，以「真人列隊指認」方式為之，
    不宜以單獨一人供指認，或僅提供單一照片，甚或陳舊相片
    ，以作指認，更不得有任何暗示、誘導之不正方法，否則其
    踐行之程序即非適法，自難認已具備傳聞法則例外之可信性
    要件（最高法院95年度台上字第1172號判決、95年度台上字
    第5707號判決參照）。證人卯○○於警詢中兩次指認，均僅
    由警方提供張志豪或亥○○單一刑事檔案照片供指認（警六
    卷第34、38頁），並未以「真人列隊指認」方式為之，其關
    於指認所為陳述，亦缺可信性要件，自無證據能力。
  (三)末按，被告以外之人於審判外之陳述，雖不符前四條之規定
    ，而經當事人於審判程式同意作為證據，法院審酌該言詞陳
    述或書面陳述作成時之情況，認為適當者，亦得為證據；當
    事人、代理人或辯護人於法院調查證據時，知有第159條第1
    項不得為證據之情形，而未於言詞辯論終結前聲明異議者，
    視為有前項之同意，刑事訴訟法第159條之5定有明文。查本
    件被告對於本案以下所引被告以外之人於審判外之陳述或非
    供述證據，均明示同意具有證據能力（本院卷第61頁參照）
    。審酌各該證據均依法定程式作成，且經於審判期日就上開
    證據進行調查、辯論，並未發現有不當取供之情事，故認宜
    作為本件犯罪之證據，有證據能力，合先敘明。
三、認定犯罪事實所憑證據及理由：
  (一)訊據被告亥○○除否認附表編號12所示犯行外，餘均坦承不
    諱（本院卷第56頁反面、第84頁），被告自白部分，核與被
    害人子○○、天○○、壬○○、癸○○、寅○○、乙○○、
    申○○、庚○○、丑○○、酉○○、戌○○、戊○○、午○○、甲○○、辰○○、丁○○、丙○○、未○○、辛○○等
    人於警訊中指訴情節相符，附表編號1部分有查證照片2幀；
    附表編號4有癸○○失竊車現照5張、及贓物認領保管收據；
    附表編號5部分有尋獲路口監視器翻拍照片4張；附表編號6
    有尋獲路口監視器翻拍照片4張；附表編號8部分有臺南縣警
    察局車輛尋獲電腦輸入單、及車籍查詢—基本資料詳細畫面
    各一紙及其機車照片2張；附表編號9有臺南市警察局車輛尋
    獲電腦輸入單一紙及被告將竊得丑○○之重機車停放在臺南
    市○○街5號後，復至忠孝街7號竊取酉○○所有重機車之翻
    拍照片12幀；附表編號10有臺南市警察局車輛尋獲電腦輸入
    單一紙及同上之照片12幀；附表編號11有張銘傑在警詢之證
    述及指認、臺南縣警察局永康分局刑案現場勘查紀錄表、錄
    影畫面及現場照片28張；附表編號13有案發現場掉落經鑑定
    與被告DNA型別相符之香菸盒（臺南縣警察局鑑驗書97年1月
    2日南縣警鑑字第0972200004號）及現場照片9張；附表編號
    14有臺南市警察局車輛尋獲電腦輸入單一紙及路口監視器翻
    拍照片4張；附表編號15有證人巳○○在警詢中關於甲○○
    之手機係被告所交付之證述、手機照片及路口監視器翻拍照
    片共8張及通聯調閱查詢單3份；附表編號16有證人張銘傑在
    警詢及偵查之證述、臺南市警察局車輛尋獲電腦輸入單一紙
    及現場照片6張；附表編號17有黃昌麗、朱國隆、張銘傑在
    警詢、偵查中之證述及臺南縣警察局永康分局刑事案件證物
    代保管單及贓物認領保管單各一紙、扣押書2張、扣押物品
    目錄表5張、路口監視器翻拍照片、現場、扣案物照片共38
    張及在其住處扣得案用之小武士刀一把；附表編號18有臺南
    市警察局車輛協尋/尋獲電腦輸入單、行車執照、贓物認領
    保管單、扣押物品目錄表、扣押物品清單（機車鑰匙一把及
    十字鎖工具一把）各一紙及照片3張；附表編號19有被害人
    未○○在臺南縣警察局永康分局指認犯罪嫌疑人紀錄表一紙
    ；附表編號20有贓物認領保管單一紙扣案可佐，被告自白與
    事實相符，自堪採信。
  (二)被告固否認如附表編號12所示強盜犯行，惟依下述證據，其
    辯詞應不足採：
    1.被害人卯○○於96年12月4日15時20分許，在臺南縣永康
      市○村○街138巷62號前道路，遭歹徒持西瓜刀抵住下巴
      ，致心生畏懼而不能抗拒，任被告強行取走皮包一只（內
      有泰幣3千元，存摺1本、提款卡1張、身分證1張、手機1
      只（序號為00000000000000），翻譯機1台，信用卡及SIM
      卡2張）等情，固據證人卯○○於原審證述在卷可按（原
      審卷二第62頁）。另被害人甲○○則於96年12月7日凌晨1
      時28分在臺南縣永康市○○里○○街68巷17號前，遭人持
      刀強盜取走手提包1只，內有身分證、駕駛執照、行車執
      照、健保卡、學生證、現金1,000元及SONY ERISSON手機1
      隻（含SIM卡門號0000000000）等情，亦據被害人甲○○
      於警詢陳述在卷可憑（警六卷(一)第41-44頁參照）。
    2.查被害人甲○○遭劫之手機為金黃色SONY ERICSSON牌，
      型號S500I，序號為000000000000000號，有贓物認領保管
      清單1紙在卷可憑（警六卷(一)第45頁）。被害人甲○○遭
      劫後，向警方報案。警方依據被劫手機序號（0000000000
      00000號）反求雙向通聯結果，查知巳○○持有上開甲○○被劫手機。巳○○於警詢時陳稱上開手機係伊於96年12
      月7日中午12點以後，向綽號「阿忠」之人以1,500元購買
      取得等情，亦有巳○○警詢筆錄可稽（警六卷(一)第107頁
      參照）。另卯○○上開遭劫之SIM卡2張，其中0000000000
      門號於卯○○96年12月4日遭強盜之後3日，即96年12月7
      日4時31分以後曾裝在甲○○上開遭劫手機（序號0000000
      0000000）上使用，亦有通聯調閱查詢單在卷可稽（警六
      卷(二)第225頁）。被告亥○○坦承強盜被害人甲○○上開
      手機，並出售予巳○○，亦如上述。倘巳○○上開關於取
      得甲○○手機之時間陳述屬實，則被告亥○○於96年12月
      7日凌晨1時28分許強盜取得甲○○手機後，迄巳○○取得
      甲○○手機即同日中午12點前，上開手機自應仍在被告亥
      ○○占有使用中。則被害人卯○○遭劫之手機門號000000
      0000 SIM晶片卡，在被告亥○○占有期間之96年12月7日4
      時31分曾裝在甲○○上開手機上使用，被告亥○○自有強
      盜卯○○之嫌疑。
    3.查被害人甲○○上開被劫手機原搭配門號0000000000號使
      用，巳○○於96年12月7日下午13時7分曾插用0000000000
      號行動電話SIM卡使用，斯時基地台位置在臺南縣永康市
      ○○○路41號等情，有通聯調閱查詢單在卷可稽（警六卷
      (二)第243頁）。另依巳○○於警詢時所述，被告亥○○係
      於96年12月7日中午12點以後，在巳○○之前租屋處即臺
      南市○區○○路980號出售予巳○○（警六卷(一)第105頁參
      照）。巳○○臺南市○○路980號租處與上開基地台位置
      臺南縣永康市○○○路41號兩地，在地圖上之距離相距甚
      近，堪認巳○○96年12月7日下午13時7分時，係在臺南市
      ○○路980號使用甲○○手機。惟卯○○遭劫SIM卡000000
      0000門號於96年12月7日4時31分以後裝在甲○○手機上使
      用，其基地台位置則在臺南縣永康市○○路303號7樓，亦
      有通聯調閱查詢單在卷可稽（警六卷(二)第231頁）。此基
      地台位置洽在被告亥○○被查獲時之住處即臺南縣永康市
      慈光九村31-2號3樓附近，堪認卯○○遭劫SIM卡00000000
      00門號於96年12月7日4時31分以後裝在甲○○手機上使用
      ，應均係被告亥○○所為，而非巳○○。另依證人卯○○
      於原審證稱：強盜其財物之歹徒係騎白色機車（原審卷二
      第62頁反面）。卯○○被強盜翌日即96年12月5日，被害
      人戊○○（附表編號13）亦遭搶奪未遂，依戊○○於警詢
      中所陳，歹徒亦騎乘白色機車（警六卷(一)第39-40頁參照
      ），二者顏色相同，被告復坦承搶奪戊○○犯行，益證強
      盜卯○○財物之人應係被告亥○○無訛。被告辯稱伊未強
      盜卯○○財物云云，應為事後推卸之詞，應無可採。
  (三)被告所犯如附表編號1、2、3、7、11、12、14、16、18所示
    強盜罪或準強盜罪所使用之強暴、脅迫行為，業已抑壓被害
    人之抗拒或使被害人身體上、精神上，處於不能抗拒之狀態
    ：
    1.被害人子○○於警詢時陳稱：「我於96年10月10日01時55
      分許，在臺南市○區○○路23巷26號前，遭1名歹徒從我
      後方跳出來，從我後方抱住我，我本來以為他要對我性騷
      擾，後來才發覺該名歹徒在搶我的皮包，於是我便和歹徒
      拉扯，後來被歹徒搶走，歹徒逃逸時，我看見他的手上拿
      有1把西瓜刀，我看到該把西瓜刀，便看著歹徒逃逸。我
      被強盜之皮包內有身分證、健保卡、機車鑰匙1串、新台
      幣3,000元等財物。被強盜財物時，我的左手背、左手臂
      有受傷。我的左手可能是在與歹徒拉扯的時侯受傷的。」
      （警一卷第19-20頁參照）。被告持西瓜刀行劫，於強盜
      過程並致被害人子○○受傷，顯已達不能抗拒之程度。
    2.被害人天○○於原審審理時證稱：「他是一隻手抓著我的
      左手，一隻手拿著刀子，我就把皮包給他，他拿到皮包之
      後就馬上到他的車子馬上離開，過程中大約一、二分鐘」
      、「（當時你為何要馬上交出皮包？）因為他拿著西瓜刀
      揮舞，但是他沒有抵住我身體任何部位」、「（當時你可
      以反抗嗎？）因為有刀子，我覺得如果我反抗可能會受傷
      ，而且對方是男生，我認為我沒有力量可以抵抗，所以我
      就直接交出東西」、「我的背後是一面很高的牆，地點是
      一個密閉性的騎樓只有單向出口，所以我沒有辦法跑」、
      「我看到刀子就會怕認為會受傷，所以完全沒有想到要反
      抗」等語（原審卷一第165-167頁參照）。查被害人天○○為年僅28歲之年輕女子，於暗夜無人之際，遭被告一手
      抓住，一手持刀揮舞，致心生畏懼而交付皮包，應認已達
      不能抗拒之程度。
    3.被害人壬○○於原審審理時證稱：「我騎機車回家，準備
      關門時被告站在我家門口拿著西瓜刀，戴著安全帽，搶我
      的皮包」、「（被告有無用西瓜刀抵住你？）沒有，他只
      有揮動」、「（你的皮包被搶你有無什麼動作？）我有追
      出去，我想要把我的皮包拿回來」、「（被告是否趁你不
      注意搶走你的皮包？）是」、「（你陳述被告應該有拿著
      刀，這是你被搶時看到或是你去追回皮包時看到的？）我
      被搶之前我還沒有看到被告拿刀」、「（被告是如何搶走
      ？）一開始就用手直接拉扯過去，我就開始跟他拉扯，拉
      扯當中我就看到刀子」、「（被告騎上機車之前，你會讓
      被告搶走皮包是因為被告揮舞刀子你害怕而放手或是你的
      力氣比被告小？）因為我的力氣比較小，但是第二次與被
      告發生拉扯會讓被告搶走皮包，是因為我看到被告揮動刀
      子我會害怕」等語（原審卷二第11-14頁）。依壬○○上
      開證述，其在不及防備之情形下，遭被告搶走皮包，隨即
      動手欲搶回皮包，在拉扯過程中，看到被告持刀揮舞，因
      而心生畏懼，不再拉扯，致其皮包遭被告取走。被害人壬○○顯因被告手持西瓜刀揮舞，致不敢再反抗，而任令被
      告搶走皮包，業已達於使被害人壬○○難以抗拒之程度甚
      明。
    4.被害人申○○於原審審理時證稱：「我騎車回到家門口，
      我看到被告拿著西瓜刀搶走我放在車上的一包衣服，然後
      被告發現裡面沒有錢，就折回來問我錢在那裡，我就拿出
      我的皮夾，裡面應該有四百元，被告問我為什麼只有四百
      元，還要我把其他的錢拿出來，不然他要砍我，所以我就
      把我原來放在被被告搶走的那袋衣服裡面拿了兩千元交給
      被告，被告就站在那裡看我走進屋裡把鐵門放下來，被告
      才離開」、「（你當時為何要把錢給被告？）因為被告拿
      刀子，說要拿刀子砍我，我怕被告萬一砍我怎麼辦，所以
      我才把錢給他」、「（當時的情況你是否可以抗拒，當時
      心裡是否很害怕？）我心裡很害怕，當時路上都沒有人，
      我應該沒有辦法抗拒，因為他說如果我不給他錢，他要砍
      我」、「被告戴手套，用他的手抓住我的手，另一支手高
      舉刀子，刀子約在我的頭頂上面，並說你再不拿錢出來就
      要砍我」等語（原審卷二第14-15頁參照）。依被害人申
      ○○證述內容，其確係因見被告一手抓住其手，一手持刀
      ，並揚言殺害之情狀下，陷於不能抗拒而交付財物，再參
      酌案發時間為凌晨3時，益見被害人證述心裡很害怕，伊
      當時無法抗拒之證詞，應屬可採。
    5.被害人戌○○於警詢中陳稱：「於96年12月1日上午8時許
      ，在永康市○○○街57巷10號前遭歹徒強盜財物。歹徒以
      徒手方式搶我掛在QP2-102號輕機車前的皮包1只，當時歹
      徒拉扯將我拉倒在地，我仍抓住我的皮包不放之際，該歹
      徒則從他身上拿出一把長約10公分長之西瓜刀，作勢要砍
      我，我害怕放下皮包後（被害人虎口擦傷），該歹徒則由
      永康市○○○街往大灣路方向逃逸。遭歹徒搶走一只皮包
      ，內有身份證、健保卡、汽車駕照、郵局提款卡、器官捐
      贈卡各1張及現金1,100元。我右手虎口的傷應該是拉扯皮
      包時為皮包袋繩所傷」等語（警六卷第23-24頁參照）。
      被告持西瓜刀行劫，於強盜過程並致被害人戌○○受傷，
      盧女因見被告持西瓜刀，因害怕遭傷害，任由被告取走皮
      包，顯已達不能抗拒之程度。
    6.證人卯○○於原審證稱：案發當天我去找人，我開車要找
      停車位，我看到有一個人騎機車過去又回來，我以為那個
      人在等，所以我先下車停好車，先按門鈴然後又回來關掉
      我自已車子的引擎，有個人來開我的車門，我就嚇一跳，
      那個人拿出開山刀叫我把錢拿出來，我就愣住，那個人不
      等我反應過來，就把我的皮包拿走，我看到那個人就要騎
      機車走，我就反應過來就喊搶劫。他把刀子架在我的下巴
      ，我有輕輕的被劃到。我的皮包放在副駕駛座，歹徒整個
      人進來伸手將皮包搶走等語（原審卷二第60頁參照）。被
      告持刀行劫，於強盜過程並致被害人卯○○受傷，曾女因
      見被告持刀受驚嚇，任由被告取走皮包，顯已達不能抗拒
      之程度。
    7.證人甲○○於警詢中陳稱：96年12月7日凌晨1時28分許，
      我騎機車返回住處，停好機車後，突然有一個人伸手拍我
      的肩膀，我轉頭要看他時，他就拿一把西瓜刀，抵在我面
      前，直到我一直往後退到屋內的大門邊，之後就將我掛在
      機車把手上的女用手提包拿走，之後就衝出門外騎著一部
      銀色的機車逃逸等語（警六卷(一)第41頁）。復於偵查中證
      稱：我當天下班回家停車時，門還沒有關起來，被告就進
      到裡面來，手拿一把刀，我一轉頭就看到刀，就嚇到了。
      被告亮完刀後，我嚇到了，就退到裡面的大門，他就將我
      置於機車前面的包包拿走了。當時我嚇到腿都軟了等語（
      偵六卷第144-145頁參照）。證人甲○○因見被告持刀行
      劫，因害怕遭傷害，任由被告取走皮包，顯已達不能抗拒
      之程度。
    8.被害人丁○○於警詢陳稱：於96年12月18日下午17時20分
      許剛從奇美醫院下班，獨自一人要到我停放機車的地方臺
      南縣永康市○○○路52巷68弄4號騎樓牽車要騎回家，突
      遇兩名身分不詳男子停坐在對面1部不詳車種、車號的機
      車上，其中一名發動機車在旁等候，另一名手持尖刀向我
      直刺而來，當時我正打開機車置物箱要將皮包放進去，後
      我心生恐懼現場愣住，歹徒即將我手中的皮包搶拉走，馬
      上跑向另一個在機車上等候的歹徒機車後座，兩人旋即離
      開案發現場。損失粉紅色手提包，內有我個人身分證、駕
      照、行照、健保卡、郵乙晶片卡、臺灣銀行晶片卡、中國
      信託信用卡、臺新銀行晶片卡及信用卡、新光三越禮券面
      額1000元一張、現金300元、優待券200元、紅色手機一支
      等語（警六卷(一)第46-48頁參照）。被害人丁○○因見被
      告持刀行劫，因害怕遭傷害，任由被告取走皮包，顯已達
      不能抗拒之程度。
    9.被害人未○○於警詢陳稱：於96年12月27日3時50分許，
      在臺南縣永康市○○街87巷2號前，我騎TR3-488號輕機車
      回到家的時候，有一名男子從我後方騎過來，然後拿出一
      把刀指向我，我因為心生害怕，就從大包包拿出錢包給他
      ，他有打開錢包看了一下可能嫌錢太少便還問我有沒有，
      我跟她說沒有了，他跟我說不要報警後，就騎機車離開了
      。財物損失為我姊姊蔣玉玲的身分證、駕照、印章及新台
      幣450元等語（警六卷(一)第56-57頁參照）。被害人未○○
      因見被告持刀行劫，因害怕遭傷害，任由被告取走皮包，
      顯已達不能抗拒之程度。
  (四)被告持以強盜所用之西瓜刀、小武士刀，及持以竊盜使用之
    十字鎖工具，性質上均屬為刑法上之兇器：查扣案小武士刀
    為單面開鋒、開口鋒利；扣案十字鎖工具，為鐵製材質、質
    地堅硬，有照片在卷可憑（警六卷(一)第153、157頁）。另被
    告持以強盜使用之西瓜刀（如附表編號1、2、3、7、11、12
    、15），雖未扣案，據被告亥○○於警詢時陳稱業已丟棄不
    存（警六卷(一)第22頁）。惟依上開被害人子○○及卯○○所
    陳，均曾於強盜過程中遭被告所持之西瓜刀劃傷。再參酌被
    告持刀強盜被害人戌○○現場監視錄影器所錄得之兇器照片
    ，確符合扁平、末端平齊之西瓜刀特徵。被告持有供犯罪使
    用之小武士刀、西瓜刀或十字鎖工具，客觀上均足對人之生
    命、身體、安全構成威脅，顯係具有危險性之兇器。
  (五)被告亥○○有為自己不法所有意圖：被告亥○○於原審供稱
    ：（問：行搶這麼多被害人是為何？）我父親火化之後需要
    錢購買塔位，我用了錯誤的方式處理。我向我親姐姐借錢支
    付塔位的錢云云（原審卷二第69-70頁參照）。於本院復供
    稱：我連我父親遺體要送回家鄉的錢我都沒有辦法，只好把
    我父親寄放在台南的福德園，當時我父親在郭綜合醫院加護
    病房還積欠醫藥費云云（本院卷第102頁反面）。被告究係
    積欠胞姐父親靈骨塔位價款，或是積欠郭綜合醫院醫療費用
    ，已有所疑。倘被告確曾支付父親之喪葬費用，當可提出各
    項諸如靈骨塔位收據、醫療費用收據等證明，惟竟未提出任
    何證據以資證明，更見其虛。再者，被告於本院亦供承自96
    年9-12月即本案之犯罪時間起迄98年入監前，均仍有施用毒
    品行為，施用毒品花費均依靠朋友支應及工作所得云云（本
    院卷第102頁），惟被告既有朋友支應及工作所得可供施用
    毒品，竟須依賴行搶所得以支付父親喪葬費用，亦顯矛盾。
    參酌，證人黃志豪於警詢時陳稱：據我所知亥○○將販賣手
    機所得4,000元拿去購買毒品供他自己吸食用等語（警三卷
    第9頁）。而被告曾因施用第二級毒品案件，經嘉義地方法
    院以89年度少調字第243號裁定令送勒戒處所觀察勒戒，嗣
    因無繼續施用毒品傾向，乃於89年8月16日出所。惟其於勒
    戒後5年內即92年間因施用第一級及第二級毒品案件，經臺
    灣臺南地方法院以93年度訴字第195號判處有期徒刑10月及6
    月，應執行1年2月確定。其後，亥○○又因施用第一級毒品
    案件、施用第二級毒品案件、偽造文書案件及竊盜案件經屏
    東地方法院或臺灣高等法院高雄分院分別判刑確定，合併應
    執行有期徒刑2年7月，經入監執行，已於96年7月16日減刑
    出監。本案案發前後之96年8月25日、96年12月30日，復因
    施用第一級毒品，經原審法院以96年度訴字第1400號、98年
    度訴字第145號判決，分別判處有期徒刑8月、10月確定等情
    ，有臺灣高等法院被告前案紀錄表在卷可憑。被告顯係以行
    搶所得供購買毒品施用之資，自有不法所有意圖。被告上開
    關於行搶以支付父親喪葬費或醫療費用云云，均無足採。
  (六)綜上所述，被告亥○○犯行均堪認定，應予依法論科。
四、核被告亥○○所為如附表編號1-12所示各次行為，各係犯如
    附表編號1-12所示所示之罪。被告亥○○就附表編號15、16
    所示之犯行，與張銘傑間有犯意聯絡及行為分擔，均為共同
    正犯。被告如附表編號3所示犯行，依證人壬○○上開證述
    （三、(三)、3.），證人係在不及防備之情形下，遭被告搶走
    皮包，隨即動手欲搶回皮包，在拉扯過程中，看到被告持刀
    揮舞，因而心生畏懼，不再拉扯，致其皮包遭被告取走。被
    告在被害人不注意之際，搶走其皮包，所為應屬搶奪。其為
    防護贓物，揮舞所攜帶之兇器西瓜刀，當場對被害人施以脅
    迫，所為係犯刑法第329條之準強盜罪。因其攜帶兇器，依
    法仍論以同法第330條之加重準強盜罪（最高法院42年度台
    上字第523號判例參照）。此一部分起訴書認被告係犯加重
    強盜罪，固有未合，惟無論加重準強盜罪或加重強盜罪，均
    適用刑法第330條，並無變更起訴法條問題，併此敘明。被
    告如附表編號13所示之犯行，已著手於搶奪犯行，而未生取
    得他人動產之結果，為未遂犯，依法減輕其刑。又被告亥○○於如附表編號1、3所示犯罪未發覺前主動向警方自首等情
    ，有警詢筆錄可稽（警一卷第2頁反面參照）。被告於如附
    表編號1、3所示犯罪未發覺前自首，並接受裁判，應依刑法
    第62條前段減輕。再被告有如事實欄所載犯罪科刑執行情形
    ，有臺灣高等法院被告前案紀錄表一份在卷可按，其於有期
    徒刑執行完畢後，5年內故意再犯本案有期徒刑以上之各罪
    ，均為累犯，依法均應加重其刑。前開附表編號1、3、13所
    示犯行，並依法先加重後減輕之。被告所犯前開各罪，犯意
    各別，罪名不同，應分論併罰。至扣案小武士刀1把，為單
    面開峰，僅可供單手握把，有扣案小武士刀照片1幀在卷可
    憑（警六卷(一)第157頁），與槍砲彈藥刀械管制條例第4條第
    3項所列舉管制之可供雙手握把之武士刀迥異，亦與匕首雙
    面開峰不同，自非屬槍砲彈藥刀械管制條例所列管制之刀械
    。被告亥○○持有扣案之小武士刀，並無槍砲彈藥刀械管制
    條例第14條第3項之適用，附為敘明。
五、原審以被告亥○○犯罪事證明確，因予適用毒品危害防制條
    例第10條第1項、刑法第11條、第28條、第25條第2項、第32
    0條第1項、第321條第1項第3款、第330條、第325條第3項、
    第1項、第349條第1項、第47條第1項、第62條前段、第51條
    第5款、第38條第1項第2款、第90條第2項、刑法施行法第1
    條之1等規定，予以論科。並審酌被告年輕力壯，不思循正
    途發展，任意侵犯他人財產權，先竊取他人機車9部，部分
    供作其搶奪及強盜他人財物所用；再搶奪他人財物未遂，進
    而多次於暗夜持刀強盜夜歸女子皮包，造成被害人身心受創
    ，且對週遭安全產生疑慮，更危及社會治安；又收受他人盜
    贓，惡性非輕，惟念其事後坦承大部分犯行，尚知己非等一
    切情狀，就其所犯數罪，分別量處如附表所示之刑，並定其
    應執行刑。並諭知扣案如附表編號15之小武士刀1把，係在
    被告租住處扣得，且其坦承係持以強盜丁○○所用之物（警
    六卷(一)第22頁），及附表編號18之十字鎖工具1支，為被告
    所有供犯如附表編號18所示竊盜罪所用之物（警五卷第2頁
    反面），均應依法宣告沒收。併說明其餘扣案之物，並無法
    認定與被告所犯本案各罪有關；被告其餘持以犯案所用之物
    ，並未扣案，為免將來執行困難，均不另為沒收之諭知。此
    外，審酌被告亥○○素行不良，有如事實欄所示之施用毒品
    、偽造文書、竊盜等多項前科紀錄，猶不知悔悟，甫於96年
    7月16日減刑出監，自同年10月至12月二個月期間即犯下竊
    盜罪9次、加重強盜罪9次，並有搶奪及收受贓物等犯行，顯
    係有犯罪習慣之人。且嚴重危害社會治安，被告仍施用毒品
    ，顯見被告仍有施用毒品之惡習，且對於他人財產權及人身
    尊嚴沒有基本之尊重，認為可以任意侵犯他人財物供己使用
    ，更有不勞而獲之惡習，且欠缺正確工作觀念，而有犯罪之
    習慣，若僅賴徒刑之執行恐仍難收警惕及教化之效，為矯正
    其惡行，養成其勤勞之習慣，有令入勞動場所強制工作之必
    要，就被告於本案所為之加重強盜犯行，依刑法第90條第1
    項規定，宣告強制工作之保安處分，使其建立正確人我分際
    ，及對他人財產及人身尊嚴之尊重，並能有正確工作觀念，
    俾習得將來適應社會生活所需之技能。其認定事實、適用法
    律及量刑，均為妥適。上訴意旨飾詞否認如附表編號12所示
    犯行，暨指摘原審量刑過重，均無理由，應予駁回。
據上論斷，應依刑事訴訟法第368條判決如主文。
本案經檢察官劉欽銘到庭執行職務。
中    華    民    國    99    年    1     月    6     日
                  刑事第六庭    審判長法  官  董武全
                                      法  官  賴純慧
                                      法  官  林英志
以上正本證明與原本無異。
如不服本判決應於收受送達後10日內向本院提出上訴書狀，其未
敘述上訴理由者，並得於提起上訴後10日內向本院補提理由書（
均須按他造當事人之人數附繕本）「切勿逕送上級法院」。
                                      書記官  魏安里
中    華    民    國    99    年    1     月    6     日
附錄本案論罪科刑法條全文：
刑法第320條第1項
意圖為自己或第三人不法之所有，而竊取他人之動產者，為竊盜
罪，處五年以下有期徒刑、拘役或五百元以下罰金。
刑法第321第1項第3款
犯竊盜罪而有左列情形之一者，處六月以上五年以下有期徒刑：
三、攜帶兇器而犯之者。
刑法第330條第1項
犯強盜罪而有第三百二十一條第一項各款情形之一者，處五年以
上十二年以下有期徒刑。
刑法第325條第1項、第3項
意圖為自己或第三人不法之所有，而搶奪他人之動產者，處六月
以上五年以下有期徒刑。
第一項之未遂犯罰之。
附表
┌─┬────┬───┬─┬────────────┬─────┐
│編│時間    │地點  │被│犯罪手法                │所犯罪名及│
│號│        │      │害│                        │刑度      │
│  │        │      │人├────────────┤          │
│  │        │      │  │遭強盜之物品            │          │
├─┼────┼───┼─┼────────────┼─────┤
│1 │96/10/10│台南市│紀│被告自被害人後方抱住被害│意圖為自己│
│  │凌晨1時 │新建路│惠│人並持刀傷及被害人之左手│不法之所有│
│  │55分    │23巷26│君│，致被害人不能抗拒，而強│，攜帶兇器│
│  │        │號    │  │取被害人肩上之皮包一個，│，以強暴至│
│  │        │      │  │得手後，又揮舞西瓜刀喝令│使不能抗拒│
│  │        │      │  │被害人不得追索遭搶之皮包│，而取他人│
│  │        │      │  ├────────────┤之物，累犯│
│  │        │      │  │現金3千元及健保卡2張    │處有期徒刑│
│  │        │      │  │                        │肆年    。│
├─┼────┼───┼─┼────────────┼─────┤
│2 │96/10/24│台南市│藍│被告一手揮舞西瓜刀，一手│意圖為自己│
│  │凌晨0時 │前鋒路│聖│捉住被害人之左手，致被害│不法之所有│
│  │15分    │119 巷│婷│人心生畏懼而不能抗拒，任│，攜帶兇器│
│  │        │5號   │  │被告強取其皮包一個。    │，以強暴至│
│  │        │      │  ├────────────┤使不能抗拒│
│  │        │      │  │現金1600元，數位相機一台│，而取他人│
│  │        │      │  │、手機2支、信用卡2張，金│之物，累犯│
│  │        │      │  │融卡、身分證、健保卡、駕│處有期徒刑│
│  │        │      │  │照各一張。              │柒年肆月。│
├─┼────┼───┼─┼────────────┼─────┤
│3 │96/11/26│台南市│林│被告持西瓜刀一把趁被害人│意圖為自己│
│  │17時35分│裕豐街│婷│不及防備之際，搶奪被害人│不法之所有│
│  │        │147 巷│婷│之皮包一個，被害人發現皮│，攜帶兇器│
│  │        │46號  │  │包被搶，隨即拉住並與被告│，而搶奪他│
│  │        │      │  │發生拉扯，被告為防護贓物│人之動產，│
│  │        │      │  │，即以西瓜刀在被害人面前│因防護贓物│
│  │        │      │  │揮舞，施以脅迫，致被害人│，當場施以│
│  │        │      │  │心生畏懼難以抗拒之情形下│脅迫，累犯│
│  │        │      │  │，不再拉扯，被告取得皮包│處有期徒刑│
│  │        │      │  │一個後離去。            │肆年。    │
│  │        │      │  ├────────────┤          │
│  │        │      │  │現金200元、行動電話一只 │          │
│  │        │      │  │、提款卡、健保卡及身分證│          │
│  │        │      │  │各一張及機車鑰匙一把。  │          │
├─┼────┼───┼─┼────────────┼─────┤
│4 │96/11/26│台南市│武│被告徒手竊取被害人之女歐│竊盜，累犯│
│  │19時50分│育樂街│家│美吟所有【H86—029】號重│，處有期徒│
│  │前某時  │169 號│祺│機車一台，得手後供己代步│刑陸月。  │
│  │        │前    │︵│使用。（嗣於97年1月2日在│          │
│  │        │      │歐│臺南市○○路193號尋獲） │          │
│  │        │      │美│                        │          │
│  │        │      │吟│                        │          │
│  │        │      │︶│                        │          │
├─┼────┼───┼─┼────────────┼─────┤
│5 │96/11/29│臺南縣│陳│被告以自備之鑰匙一把竊取│竊盜，累犯│
│  │6時50分 │仁德鄉│潔│被害人所有之【YCH—861】│，處有期徒│
│  │許前某時│保安村│芸│號重機車（嗣於同年12月2 │刑陸月。  │
│  │        │二仁路│  │日始為警在高雄縣岡山鎮岡│          │
│  │        │一段  │  │山北路與大寶街口尋獲，上│          │
│  │        │100 號│  │開地點即下開被害人乙○○│          │
│  │        │前    │  │機車失竊地）            │          │
├─┼────┼───┼─┼────────────┼─────┤
│6 │96/11/29│高雄縣│艾│被告以自備之鑰匙一把竊取│竊盜，累犯│
│  │10時許發│岡山鎮│弟│被害人所有之【AVE—356】│，處有期徒│
│  │現失竊  │剛山路│睿│號機車，得手後供己代步使│刑陸月。  │
│  │        │與大寶│  │用（嗣於96年12月3日在臺 │          │
│  │        │街口  │  │南市○○路73號前尋獲）  │          │
├─┼────┼───┼─┼────────────┼─────┤
│7 │96/11/30│臺南縣│蔡│被告趁被害人騎車返家準備│意圖為自己│
│  │凌晨3時 │新化鎮│宜│入門之際，持西瓜刀搶被害│不法之所有│
│  │許      │中正路│岑│人掛於機車前方之衣服，後│，攜帶兇器│
│  │        │857號 │  │發現無金錢在內，即一手持│，以強暴至│
│  │        │前    │  │西瓜刀一手抓住被害人之手│使不能抗拒│
│  │        │      │  │，喝令被害人交付金錢，如│，而取他人│
│  │        │      │  │不交錢即予砍殺，被害人因│之物，累犯│
│  │        │      │  │心生畏懼至不能抗拒而交付│處有期徒刑│
│  │        │      │  │2400元予被告，被告始為逃│柒年肆月。│
│  │        │      │  │逸                      │          │
├─┼────┼───┼─┼────────────┼─────┤
│8 │96/11/30│台南市│林│被告徒手竊取被害人所有車│竊盜，累犯│
│  │凌晨5時 │北安路│秀│牌號碼【LA—036 】號重機│，處有期徒│
│  │許前某時│一段  │銀│車一台。得手後供己代步使│刑陸月。  │
│  │        │176巷 │  │用。（於96/12/3尋獲）   │          │
│  │        │43號  │  │                        │          │
├─┼────┼───┼─┼────────────┼─────┤
│9 │96/11/29│台南市│陳│被告以不詳工具，撬開被害│竊盜，累犯│
│  │至11/30 │崇德路│鳳│人所有【H5G—182】號重機│，處有期徒│
│  │9時間之 │144 號│玉│車上之鎖於後輪之大鎖，得│刑陸月。  │
│  │某時    │騎樓下│  │手後，供己代步使用。（嗣│          │
│  │        │      │  │於同年12月1日在臺南市忠 │          │
│  │        │      │  │孝街5號尋獲）           │          │
├─┼────┼───┼─┼────────────┼─────┤
│10│96/12/1 │台南市│鄭│被告以自備之鑰匙一把竊取│竊盜，累犯│
│  │凌晨3時 │忠孝街│世│被害人所有之【FZ6—585  │，處有期徒│
│  │51分許  │5號   │欽│】號重機車一輛，得手後用│刑陸月。  │
│  │        │      │  │以強盜戌○○使用。（嗣於│          │
│  │        │      │  │同年12月4日在臺南市中華 │          │
│  │        │      │  │東路一段26號前尋獲）    │          │
├─┼────┼───┼─┼────────────┼─────┤
│11│96/12/1 │臺南縣│盧│被告騎乘其所竊得酉○○所│意圖為自己│
│  │8時許   │永康市│美│有之【FZ6—585】重機車，│不法之所有│
│  │        │大灣三│貞│先徒手搶奪被害人懸掛於  │，攜帶兇器│
│  │        │街57巷│  │QP2 —102號輕機車前前置 │，以強暴至│
│  │        │10號前│  │物箱內側掛鉤上之皮包一只│使不能抗拒│
│  │        │道路  │  │，被害人欲為抵抗，被告仍│，而取他人│
│  │        │      │  │施力拉扯，致被害人跌倒在│之物，累犯│
│  │        │      │  │地，並受有右手虎口之擦傷│處有期徒刑│
│  │        │      │  │；被告另取出西瓜刀一把（│柒年肆月。│
│  │        │      │  │長約40公分）揮舞作勢要砍│          │
│  │        │      │  │殺被害人，至被害人不能抗│          │
│  │        │      │  │拒始得趁隙逃逸。        │          │
│  │        │      │  ├────────────┤          │
│  │        │      │  │皮包內有現金1,100元，身 │          │
│  │        │      │  │分證、健保卡、駕照、提款│          │
│  │        │      │  │卡及器官捐贈卡各一張    │          │
├─┼────┼───┼─┼────────────┼─────┤
│12│96/12/4 │臺南縣│曾│被告持西瓜刀抵住剛停好汽│意圖為自己│
│  │15時20分│永康市│雅│車打開車門之被害人之下巴│不法之所有│
│  │許      │三村一│琴│，致被害人心生畏懼而不能│，攜帶兇器│
│  │        │街138 │  │抗拒並受有下巴之割傷，任│，以強暴至│
│  │        │巷62號│  │被告強行取走放在副駕駛座│使不能抗拒│
│  │        │      │  │之皮包一只後逃逸。      │，而取他人│
│  │        │前道路│  ├────────────┤之物，累犯│
│  │        │      │  │泰幣3千元，存摺、提款卡 │處有期徒刑│
│  │        │      │  │、身分證各一份、手機一只│柒年肆月。│
│  │        │      │  │（序號為）00000000000000│          │
│  │        │      │  │、翻譯機一台，信用卡及  │          │
│  │        │      │  │SIM卡2張（0000000000、  │          │
│  │        │      │  │0000000000）            │          │
├─┼────┼───┼─┼────────────┼─────┤
│13│96/12/5 │臺南縣│吳│被告騎車尾隨被害人騎乘重│意圖為自己│
│  │5時40分 │永康市│湘│機車自台南市○○路返家，│不法之所有│
│  │許      │中山南│芸│至被害人抵家時，被告趁被│，而搶奪他│
│  │        │路195 │  │害人不注意之際，徒手搶奪│之動產未遂│
│  │        │巷16號│  │被害人置放在機車腳踏板上│，累犯，處│
│  │        │      │  │之皮包，後經被害人驚呼，│有期徒刑陸│
│  │        │      │  │家人衝出，被告即逃逸而未│月。      │
│  │        │      │  │遂。                    │          │
├─┼────┼───┼─┼────────────┼─────┤
│14│96/12/7 │臺南縣│劉│被告徒手竊取被害人所有之│竊盜，累犯│
│  │6時許前 │仁德鄉│細│【L8W—113】號重機車，得│，處有期徒│
│  │某時    │一甲村│祥│手後，供己代步使用。（嗣│刑陸月。  │
│  │        │中正路│  │於同年12月9日在臺南市北 │          │
│  │        │3段120│  │安路尋獲）              │          │
│  │        │號    │  │                        │          │
├─┼────┼───┼─┼────────────┼─────┤
│15│96/12/7 │臺南縣│匡│被告騎乘機車竊得之午○○│意圖為自己│
│  │凌晨1時 │永康市│詩│所有【L8W—113】機車，尾│不法之所有│
│  │28分許  │新行街│尹│隨被害人騎機車返家，惟被│，攜帶兇器│
│  │        │68巷17│  │害人準備進入家門之際，被│，以強暴至│
│  │        │號    │  │告持西瓜刀抵住被害人，致│使不能抗拒│
│  │        │      │  │被害人心生畏懼而不能抗拒│，而取他人│
│  │        │      │  │，任被告強取掛在機車把手│之物，累犯│
│  │        │      │  │上之手提包後騎車逃逸。  │處有期徒刑│
│  │        │      │  │                        │柒年肆月。│
│  │        │      │  ├────────────┤          │
│  │        │      │  │身分證、駕照行照、健保卡│          │
│  │        │      │  │、學生證各一張、索尼愛立│          │
│  │        │      │  │信牌手機一只（序號：    │          │
│  │        │      │  │00000000000000、另含SIM │          │
│  │        │      │  │卡一張：0000000000）及現│          │
│  │        │      │  │金1千元                 │          │
├─┼────┼───┼─┼────────────┼─────┤
│16│96/12/18│台南市│曾│被告與張銘傑（由檢察官另│共同攜帶兇│
│  │14時30分│武聖路│鍾│行起訴）二人持可作為兇器│器竊盜，累│
│  │許      │69巷89│坤│之六角扳手竊取被害人所有│犯，處有期│
│  │        │號    │  │之【H2H—569】號重機車，│徒刑拾月。│
│  │        │      │  │得手後，供加重強盜丁○○│          │
│  │        │      │  │使用。（嗣於97年1月13日 │          │
│  │        │      │  │在臺南市○○路340前尋獲 │          │
│  │        │      │  │）                      │          │
├─┼────┼───┼─┼────────────┼─────┤
│17│96/12/18│臺南縣│吳│被告與張銘傑（另行起訴）│共同意圖為│
│  │17時30分│永康市│家│二人共同騎乘竊得、辰○○│自己不法之│
│  │許      │中正南│郁│所有之【H2H—569】號重機│所有，攜帶│
│  │        │路52巷│  │車，復由被告持武士刀一把│兇器，以脅│
│  │        │68弄4 │  │向被害人揮舞，致獨行之被│迫至使不能│
│  │        │號騎樓│  │害人心生畏懼已極恐性命交│抗拒，而取│
│  │        │下    │  │關而不能抗拒，任由被告強│他人之物，│
│  │        │      │  │行取走手中之皮包一只    │累犯處有期│
│  │        │      │  ├────────────┤徒刑柒年肆│
│  │        │      │  │身分證、駕照、行照、健保│月。扣案小│
│  │        │      │  │卡各一張，信用卡及晶片金│武士刀壹把│
│  │        │      │  │融卡各2張，新光三越月禮 │沒收。    │
│  │        │      │  │券1千元、BENQ牌手機一只 │          │
│  │        │      │  │（序號：                │          │
│  │        │      │  │00000000000000 0內含SIM │          │
│  │        │      │  │卡0000000000）          │          │
├─┼────┼───┼─┼────────────┼─────┤
│18│96/12/13│台南市│余│被告以自備之鑰匙及客觀上│攜帶兇器竊│
│  │23時許至│建業街│宛│足對人之生命、身體、安全│盜，累犯，│
│  │96/12/14│37巷3 │儒│構成威脅，具有危險性之十│處有期徒刑│
│  │凌晨3時 │號    │  │字鎖工具，開啟被害人所有│拾月。扣案│
│  │間某時  │      │  │之【ZWO—699】號輕機車電│十字鎖工具│
│  │        │      │  │門，供己代步使用。嗣於當│壹支沒收。│
│  │        │      │  │日11時30分許為警當場查獲│          │
│  │        │      │  │被告騎乘該車。          │          │
├─┼────┼───┼─┼────────────┼─────┤
│19│96/12/27│臺南縣│蔣│被告騎乘機車尾隨被害人騎│意圖為自己│
│  │凌晨3時 │永康市│玉│車返家後，持刀喝令被害人│不法之所有│
│  │50分許  │八德街│萍│交付錢財，致深夜獨行之被│，攜帶兇器│
│  │        │87巷2 │  │害人心生畏懼至不能抗拒，│，以脅迫至│
│  │        │號前  │  │而交付皮包一個。        │使不能抗拒│
│  │        │      │  │                        │，而取他人│
│  │        │      │  ├────────────┤之物，累犯│
│  │        │      │  │身分證、駕照、印章各一份│處有期徒刑│
│  │        │      │  │及現金450元             │柒年肆月。│
├─┼────┼───┼─┼────────────┼─────┤
│20│96/12/22│臺南縣│林│被告明知綽號「阿咪」之黃│收受贓物，│
│  │後至97年│永康市│冠│崇益男子處交付之辛○○身│累犯，處有│
│  │1月1日13│中華路│邦│分證、健保卡、重機車駕照│期徒刑伍月│
│  │時前某日│某處  │  │、行照及SIM卡（         │。        │
│  │某時    │      │  │000000000000000號）各一 │          │
│  │        │      │  │張，係非巳○○所有之物，│          │
│  │        │      │  │可能係侵占他人遺失或竊盜│          │
│  │        │      │  │而來之贓物，竟為變賣被告│          │
│  │        │      │  │強盜所得之手機需出示非本│          │
│  │        │      │  │人之證件，一方面取信於買│          │
│  │        │      │  │家，一方面可逃避查緝，竟│          │
│  │        │      │  │仍予以收受上開證件。嗣於│          │
│  │        │      │  │97年1月1日為警當場查獲。│          │
└─┴────┴───┴─┴────────────┴─────┘

司法院資訊處製作；財團法人民間司法改革基金會備份。
